高雄高等行政法院裁定
　　　　　　　　　　　　　　　94年度訴字第00421號
　　　　　　　　　　　　　　　.
原　　　告　甲○○
被　　　告　財政部高雄市國稅局
代　表　人　邱政茂　局長
訴訟代理人　乙○○
上列當事人間因營業稅事件，原告不服財政部中華民國九十四年
四月十二日台財訴字第０九四０００三０五三０號訴願決定，提
起行政訴訟。本院裁定如下︰
    主  文
原告之訴駁回。
訴訟費用由原告負擔。
　　理  由
一、按起訴不備其他要件，行政法院應以裁定駁回之，行政訴訟
    法第一百零七條第一項第十款定有明文。又按「納稅義務人
    對於核定稅捐之處分如有不服，應依規定格式，敘明理由，
    連同證明文件，依左列規定，申請復查：一、依核定稅額通
    知書所載有應納稅額或應補徵稅額者，應於繳款書送達後，
    於繳納期間屆滿翌日起算三十日內，申請復查。」、「為稽
    徵稅捐所發之各種文書，得向納稅義務人之代理人、代表人
    、經理人或管理人以為送達，．．．。對公同共有人中之一
    人為送達者，其效力及於全體。」分別為稅捐稽徵法第三十
    五條第一項第一款及第十九條第一項、第三項所明定。
二、本件係高雄市稅捐稽徵處楠梓分處於民國（下同）八十八年
    三月二十六日，查獲豪客小吃部於八十七年一月至六月（原
    處分書誤載為同年十一月至十二月）銷售貨物漏開統一發銷
    售貨物涉嫌漏開統一發票並漏報銷售額新台幣（下同）三、
    三七八、三五六元，經高雄市稅捐稽徵處核定補徵營業稅一
    六八、九一八元外，並按所漏稅額處以五倍之罰鍰八四四、
    五００元（計至百元止）。因原告與豪客小吃部負責人周昭
    鳳登記為合夥關係，而合夥財產不足清償前揭營業稅及罰鍰
    ，遂移送法務部行政執行署高雄行政執行處扣押原告對第三
    人之金錢債權。原告不服，主張其非合夥人，原處分對原告
    之效力應予撤銷云云，申請被告復查決定以：本件繳款書及
    處分書，高雄市稅捐稽徵處於八十八年六月十二日送達豪客
    小吃部營業地址高雄市○○區○○路三六二號，由負責人周
    昭鳳蓋印統一發票章及簽名收受，有掛號郵件回執附卷可稽
    ，因豪客小吃部為合夥組織，登記負責人為周昭鳳，原告為
    合夥人，有卷附之營利事業變更登記申請書及營業稅稅籍資
    料可憑，是依前揭稅捐稽徵法第十九條第三項規定，並參照
    民法第六百六十八條規定，對合夥人中之一送達者，其效力
    當然及於合夥之全體，又周昭鳳登記為負責人，參照民法第
    六百七十九條規定，對於第三人為他合夥人之代表，是該繳
    款書及處分書既對負責人周昭鳳送達，即生合法送達之效力
    ，而該營業稅核定稅額繳款書及罰鍰繳款書所載繳納期限至
    八十八年六月二十九日止，則原告申請復查之期間，應自八
    十八年六月三十日起算至八十八年七月二十九日即已屆滿，
    惟原告遲至九十三年十月五日始向被告申請復查，已逾申請
    復查之法定不變期間，乃從程序上駁回其復查之申請。原告
    仍未甘服，提起訴願，亦遭決定駁回，原告遂提起本件行政
    訴訟，主張略謂：其非合夥人，原處分之效力不及原告，及
    豪客小吃部並無營業行為，則被告所為營業稅之核課處分依
    法不合云云。
三、經查，依高雄市政府營利事業統一發證設立變更登記申請書
    所載，豪客小吃部為合夥組織，登記負責人為周昭鳳，原告
    為合夥人；次依合夥人同意書及合夥契約書所載，豪客小吃
　　部為合夥組織，原告同意擔任合夥人，並同意由周昭鳳擔任
　　負責人等情，有高雄市政府所核發之營利事業統一發證設立
　　變更登記申請書及上開合夥人同意書及合夥契約書附原處分
　　卷可稽。又原告於本院九十四年八月二十六日準備程序陳稱
　　：其委託訴外人劉淑洋辦理普太皇小吃部設立及讓渡事宜乙
　　節，原告並提出劉淑洋於八十九年二月十五日在高雄市稅捐
    稽徵處所製作之談話筆錄影本一件，依該筆錄之記載，劉淑
    洋陳稱：「．．．普太皇易手時，甲○○提供周昭鳳的證件
    欲變更，我再告訴他變更後的商號亦應有合夥人。由於當時
    甲○○急欲將該商號脫手，於是向我表示暫時先以他的名義
    為股東，出資額寫最少的，待周昭鳳接手穩定後，且能提供
    其他合夥人資料，渠再退出合夥．．．。」以上有本院之準
    備程序筆錄及該談話筆錄影本附本院卷可稽。再參諸前揭高
　　雄市政府營利事業統一發證設立變更登記申請書及合夥契約
　　書，其上均記載周昭鳳出資之金額為六萬七千元，而原告僅
　　出資三千元，經核與訴外人劉淑洋前開陳述相符，從而，被
　　告認定原告為豪客小吃部之合夥人，應屬有據。又周昭鳳登
    記為該合夥之負責人，依民法第六百七十九條規定，對於第
    三人而言，周昭鳳為他合夥人之代表人；另依民法第六百六
    十八條規定，各合夥人之出資及其他合夥財產，為合夥人全
    體之公同共有，則原處分既依前揭稅捐稽徵法第十九條第三
    項規定，對合夥人即公同共有人之一之負責人周昭鳳為送達
    ，其效力自及於合夥人全體，是原告主張，其非該合夥之合
    夥人，前開行政處分對其不生效力云云，不足採取。而本件
    高雄市稅捐稽徵處前揭核定補徵營業稅一六八、九一八元外
    ，並按所漏稅額處以五倍之罰鍰八四四、五００元之處分，
    其繳納期限至八十八年六月二十九日止，該處分書等已於八
    十八年六月十二日送達於豪客小吃部，由其負責人周昭鳳收
    受等情，有高雄市稅捐稽徵處八十八年六月九日高市稽法字
    第四０五三二號處分書、核定稅額通知書、送達證書、郵局
    大宗掛號函件收據及欠稅明細資料查詢表附原處分卷可稽，
    則原告申請復查之期間，應自八十八年六月三十日起算，至
    八十八年七月二十九日（星期四）即已屆滿，惟原告遲至九
    十三年十月五日（被告所屬楠梓稽徵所於復查申請書所蓋收
    文戳章日期為九十三年十月七日，但原告係於同年月五日以
    郵件寄出乙節，為被告所不爭執）始向被告申請復查，有該
    復查申請書及本院準備程序筆錄附卷可稽，顯已逾申請復查
    之三十日法定不變期間，從而，被告以本件復查申請，已逾
    申請復查之法定不變期間，乃從程序上駁回其復查之申請，
    經核並無違誤。茲原告復對之提起訴願，訴願決定仍以其逾
    期申請復查為由予以駁回，依法洵無不合。原告復對之提起
    本件撤銷訴訟，即非合法，應予駁回。
四、末按，原處分書雖記載豪客小吃部本件銷售貨物漏開統一發
    票並漏報銷售額計三、三七八、三五六元之時間為「八十七
    年十一月至十二月」。然查，豪客小吃部實際銷售貨物漏開
    統一發票並漏報銷售額之期間，觀諸周昭鳳所書立之承諾書
    之「違章事項」及「違章時間」兩欄之記載，其違章之時間
    均記載為「八十七年一月至六月」；而被告於本院審理中所
    提出之「豪客小吃部八十七年一月至十二月申報銷售額與信
    用卡交易金額比較表」及申報書查詢表所示，該小吃部漏開
    統一發票並漏報銷售額計三、三七八、三五六元之時間確為
    「八十七年一月至六月」。本件原處分書記載其時間為「八
    十七年十一月至十二月」，因之復查決定書及訴願決定書亦
    隨之誤載為「八十七年十一月至十二月」，附此說明。
五、又依程序不合，實體不究之原則，本件原告之訴，既經本院
    從程序上予以駁回，其實體上之主張及陳述，自無庸再予審
    論，併此敘明。
六、據上論結，依行政訴訟法第一百零七條第一項第十款、第一
    百零四條、民事訴訟法第九十五條、第七十八條，裁定如主
    文。
中　　華　　民　　國　　94　　年　 10　　月　  19  　 日
                  第三庭審判長法  官　 邱政強
                              法  官　 李協明
                              法  官　 詹日賢
以上正本係照原本作成。
如不服本裁定，應於裁定送達後10日內以書狀敘明理由，經本院
向最高行政法院提出抗告（須按對造人數附具繕本）；並應預繳
送達用掛號郵票6份（每份34元）。
中    華    民    國    94　　年　 10　　月　　 19 　日
　　　　　　　　　　　　　　　書記官   宋鑠瑾
